臺灣雲林地方法院刑事判決　　　　　　　 94年度訴字第360號
公　訴　人　臺灣雲林地方法院檢察署檢察官
被　　　告　甲○○
　　　　　　　　　　國民
上列被告因違反毒品危害防制條例案件，經檢察官提起公訴（94
年度毒偵字第255 號），並經檢察官擴張事實（即移送併案之94
年度毒偵字第885 號、第1093號），被告自白犯罪，本院合議庭
裁定由受命法官獨任依簡式審判程序審理，本院判決如下：
    主      文
甲○○連續施用第一級毒品，處有期徒刑柒月，扣案之第一級毒
品海洛因壹包（淨重零點壹肆公克、空包裝重零點壹玖公克）沒
收銷燬之；又連續施用第二級毒品，處有期徒刑肆月，扣案之第
二級毒品甲基安非他命共包（驗餘淨重共壹點玖肆零柒克）均
沒收銷燬之。應執行有期徒刑拾月，扣案之第一級毒品海洛因壹
包（淨重零點壹肆公克、空包裝重零點壹玖公克）及第二級毒品
甲基安非他命共包（驗餘淨重共壹點玖肆零柒克）均沒收銷燬
之。
    事實及理由
壹、構成犯罪事實：甲○○前因施用第二級毒品案件，經送觀察
    、勒戒後，認無繼續施用毒品之傾向，經臺灣板橋地方法院
    檢察署檢察官於民國89年6 月9 日，以89年度毒偵字第4022
    號及89年度偵字第10138 號不起訴處分確定。詎其猶不知悔
    改，復基於施用第一級毒品之概括犯意，自94年1 月27日19
    時50分許，為警採尿時點回溯72小時內某時起至94年4 月28
    日12時30分許止，連續在雲林縣古坑鄉○○村○○路2 巷8
    號之5 住處，以將毒品海洛因摻入香菸內點燃後吸食之方式
    ，施用第一級毒品海洛因多次。另基於施用第二級毒品之概
    括犯意，自94年1 月12日12時起，至94年4 月28日12時30
    分許止，連續在其上開住處，以將毒品甲基安非他命置於玻
    璃球內，點火燒烤後吸食其煙之方式，施用第二級毒品甲基
    安非他命多次。嗣於：一、94年1 月27日17時10許，經警搜
    索票在其上開住處執行搜索時，當場查獲甲○○持有毒品甲
    基安非他命2 包（淨重1.8471克，經取樣0.0619克已鑑析用
    罄，餘1.78 52 克），並於同日經其同意採尿送驗，檢出毒
    品甲基安非他命及嗎啡之陽性反應。二、94年4 月28日23時
    40分許為警查獲，並當場扣得第一級毒品海洛因1 包（淨重
    0.14公克、空包裝重0.19公克）、第二級毒品甲基安非他命
    1 包（淨重0.2844克，經取樣01289 克已鑑析用罄，餘0.15
    55克）、注射針筒5 支及玻璃球吸管1 支。
    三、94年4 月29日因涉犯強盜案件，經送入臺灣雲林看守所
    執行羈押，由該所採尿後送驗，結果呈嗎啡及甲基安非他命
    陽性反應，因而查悉上情。
貳、認定犯罪事實所根據的證據名稱及理由：
  一、被告甲○○坦承上開犯罪事實及另案被告徐文貞警詢時之
      陳述。
  二、長榮大學94年3 月18日尿液檢驗確認報告（見偵卷一第22
      頁）、詮昕科技股份有限公司94年5 月19日濫用藥物尿液
      檢驗報告（見偵卷二第5 頁）、憲兵司令部刑事鑑識中心
      （94）安鑑字第1153號、第2117號鑑驗通知書（見本院卷
      第34頁、第43頁）、法務部調查局94年7 月21日鑑定通知
      書（見本院卷第41頁）、照片1 幀、上開不起訴處分書、
      刑案資料查註紀錄及臺灣高等法院被告前案紀錄表各1 份
      在卷可查。
  三、扣案之第1 級毒品海洛因1 包（淨重0.14公克、空包裝重
      0.19公克）、第2 級毒品甲基安非他命共3 包（驗餘淨重
      共1.9407克）、注射針筒5 支、玻璃球吸管1 支可證。又
      扣案之注射針筒5 支，被告甲○○於本院94年6 月17日審
      理時業已承認係其所有（見本院卷第23頁），核與另案被
      告徐文貞警詢之陳述相符（見雲林縣警察局斗六分局卷第
      7 頁），應認屬實。被告甲○○之後雖翻異前詞辯稱上開
      注射針筒5 支係徐文貞所有，自無可信，附此敘明。
  四、綜上，足認被告自白與事實相符，應可採信。本件事證明
      確，被告上揭犯行堪以認定。
、論罪科刑的理由：
  一、按海洛因及甲基安非他命分別係毒品危害防制條例第2 條
      第2 項第1 款、第2 款所規定之第1 級、第2 級毒品，不
      得非法持有、施用。
  二、核被告所為，係犯毒品危害防制條例第10條第1 項、第2
      項施用第1 級、第2 級毒品罪。被告持有第1 、2 級毒品
      進而施用，其持有之低度行為，為施用之高度行為吸收，
      均不另論罪。
  三、又被告先後多次施用第1 級、第2 級毒品犯行，時間緊接
      ，所犯罪名相同，顯均係出於概括犯意反覆為之，為連續
      犯，各應依刑法第56條規定，以1 罪論，並加重其刑。
  四、被告所犯上開施用第1級毒品及施用第2級毒品2罪間，犯
      意各別，罪名互殊，應予分論併罰。
  五、爰審酌被告前經觀察、勒戒後，竟再犯本件之罪，顯無悔
      改之意，惟犯罪後終能坦白承認犯罪之態度，以及考量施
      用毒品者均有相當程度之成癮性及心理依賴性，其犯罪心
      態與一般刑事犯罪之本質並不相同等一切情狀，量處如主
      文所示之刑，並定其應執行之刑。
  六、扣案之第1 級毒品海洛因1 包（淨重0.14公克、空包裝重
      0.19公克）、第2級 毒品甲基安非他命共3 包（驗餘淨重
      共1.9407克）均應依毒品危害防制條例第18條第1 項前段
      規定沒收銷燬。至於其餘扣案之注射針筒5 支及玻璃球吸
      管1 支並非違禁物，且無沒收之必要，因此不宣告沒收。
肆、適用法律依據：
  一、刑事訴訟法第299 條第1項前段、第310條之2。
  二、毒品危害防制條例第10條第1 項、第2 項、第18條第1項
      前段，刑法第11條前段、第56條、第51條第5款。
本案經檢察官乙○○到庭執行職務
中　　華　　民　　國　　94　　年　　10　　月　　26　　日
                  刑事第二庭  法  官  李  明  鴻
以上正本證明與原本無異。
如不服本判決，應於判決送達後10日內，向本院提出上訴狀。（
須附繕本）
                              書記官  孫  秀  桃
中　　華　　民　　國　　94　　年　　10　　月　　26　　日
附錄本案論罪科刑法條全文
毒品危害防制條例第10條
施用第一級毒品者，處六月以上五年以下有期徒刑。
施用第二級毒品者，處三年以下有期徒刑。
